臺灣高雄地方法院刑事判決　　　　　　　95年度訴字第4457號
公　訴　人　臺灣高雄地方法院檢察署檢察官
被　　　告　庚○○
選任辯護人　余景登律師
上列被告因毒品危害防制條例案件，經檢察官提起公訴（95年度
偵字第26007 號），本院判決如下：
    主  文
庚○○連續販賣第二級毒品，累犯，處有期徒刑捌年，扣案如附
表三所示之物沒收，未扣案販賣第二級毒品所得財物新臺幣玖萬
捌仟元沒收，如全部或一部不能沒收時，以其財產抵償之。又犯
如附表二所示之罪，均累犯，各處如同表所示之刑。應執行有期
徒刑壹拾年，扣案如附表三所示之物沒收，未扣案販賣第二級毒
品所得財物新臺幣壹拾參萬柒仟元沒收，如全部或一部不能沒收
時，以其財產抵償之。
    事  實
一、庚○○前於民國93年間因毒品危害防制條例案件，經本院以
    93年度簡字第5916號判決處有期徒刑4 月確定，並於94年3
    月14日易科罰金執行完畢。詎猶不知悔改，明知甲基安非他
    命係經公告列於毒品危害防制條例第2 條第2 項第2 款之第
    二級毒品，不得持有或販賣，竟意圖營利，基於販賣第二級
    毒品之概括犯意，於93年7 月間至95年6 月30日間，在如附
    表一編號一至五之1 所示時間、地點，以其所有、搭配門號
    0000000000號及門號0000000000號使用之行動電話與辛○○
    、丁○○、己○○、甲○○、丙○○聯繫後，將不詳來源取
    得之甲基安非他命，以其所有之電子磅秤秤量後，分別以新
    台幣（下同）1,000 元至10,000元不等價格，販賣予辛○○
    等5 人多次（分別經本院裁定送觀察、勒戒）。庚○○復意
    圖營利，分別基於販賣第二級毒品犯意，自95年7 月至同年
    9 月間，於同表編號一至五之2 以下的時間、地點，以同開
    方式，將價值1,000 元至7,000 元不等之甲基安非他命賣出
    予辛○○等5 人，共13次，另於同表編號五之3 所示時。嗣
    於95年9 月28日下午3 時30分許，在高雄市三民區○○○路
    476 號3 樓之2 之庚○○住處內，為警持票搜索而當場查獲
    ，並扣得上開行動電話及電子磅秤（同時查獲庚○○施用第
    二級毒品犯行，另經本院於96年2 月27日以96年度易字第
    354 號判處有期徒刑7 月），並通知辛○○等人到案說明後
    ，始悉上情。
二、案經內政部警政署高雄港務警察局移送臺灣高雄地方法院檢
    察署檢察官偵查起訴。
    理  由
一、證據能力意見：
（一）證人戊○○、辛○○、丁○○、己○○、甲○○、丙○○
      於警詢中之陳述，屬審判外陳述，辯護人亦爭執此部分陳
      述之之證據能力，應認不得作為審判證據。惟渠等於檢察
      官偵查中經具結後所為陳述，並無證據認檢察官在偵查時
      有不法取供之情形，亦查無證據顯示上開證述有顯不可信
      之情況，依上開說明，上揭證人於偵查中證言自均具有證
      據能力，合先敘明。
（二）按「有事實足認被告或犯罪嫌疑人有最輕本刑為3 年以上
      有期徒刑之罪嫌，並危害國家安全或社會秩序情節重大，
      而有相當理由可信其通訊內容與本案有關，且不能或難以
      其他方法蒐集或調查證據者，得發通訊監察書，前項通訊
      監察書，偵查中由檢察官依司法警察機關聲請或依職權核
      發，審判中由法官依職權核發」，通訊保障及監察法第5
      條第1 項第1 款、第2 項定有明文。本案被告涉犯販賣第
      二級毒品罪名，危害國民身心健康，潛在引發其他犯罪危
      險，確屬社會秩序情節重大，且查本件原係警方監聽蔡科
      德、朱國賜販毒案件中，發現朱國賜與被告通訊中談及出
      售毒品予被告並收取款項事宜，即對被告聲請監聽票，得
      知被告於半夜在電話中談到幾錢、1 千、2 千等語，因此
      認被告有販毒嫌疑等情，業據證人即本件承辦員警陳正耀
      於本院審理中證述明確（本院卷第115 頁以下），有事實
      足認相當理由可信其通訊內容與本案有關，且毒品交易具
      一定秘密性，僅買賣雙方得悉，他人難以介入知情，確難
      以其他方法蒐集或調查證據，嗣經高雄港務局警察局向臺
      灣高雄地方法院檢察署檢察官聲請就被告庚○○所使用之
      門號0000000000、0000000000號行動電話核發通訊監察書
      ，由檢察官於95年6 月16日分別核發95年雄檢博河聲監續
      字第002332、002334號通訊監察書，有通訊監察書2 紙及
      監聽譯文各1 份附卷可稽，是前揭監聽譯文自得作為證據
      ，辯護意旨認本件警方所取得通訊內容係違法取證，自無
      所據。
二、訊據被告庚○○固坦認有持所使用門號0000000000、0000-
    000000號電話與辛○○、丁○○、己○○、甲○○、丙○○
    等人聯絡，及曾多次交付甲基安非他命毒品予渠等等節，惟
    矢口否認有何販賣第二級毒品犯行，辯稱：伊與辛○○等人
    是合資向他人購買毒品，並非由伊轉賣毒品，因為一起買比
    較便宜等語。經查：
（一）辛○○、丁○○、己○○、甲○○、丙○○等人因施用毒
      品案件，嗣分別為警通知到案說明後，均供述毒品來源係
      由被告所交付，渠亦因施用第二級毒品行為分別經法院裁
      定送觀察、勒戒及論罪科刑，另警方於95年9 月28日下午
      3 時許，持票在庚○○位於高雄市三民區○○○路476 號
      3 樓之2 住處實施搜索，當場查扣如附表三所示之電子磅
      秤、行動電話等物，業經證人辛○○、丁○○、己○○、
      甲○○、丙○○等人於偵查或本院審理時證述明確，並有
      渠等台灣高等法院被告前案紀錄表5 份、本院95年度毒聲
      字第2069、2034、2070、1943號裁定，台灣屏東地方法院
      95 年 度易字第802 號宣示判決筆錄各1 份在卷足稽，另
      有扣案如附表三所示之物可憑，復為被告所自承，應堪認
      定屬實。
（二）被告於本院審理中固辯稱：「伊持門號0000000000、
      0000000000號行動電話與辛○○等人談妥數量、金錢，說
      好合買之後，辛○○等人拿錢過來，賣方會拿毒品給我，
      我們再分」云云，惟其於95年9 月28日內勤檢察官詢問時
      係供述：「我是受朋友所託，幫他們找毒品，有1 半是轉
      手，1 半是受託買的，販賣對象有些是上班小姐，她們是
      1 個介紹1 個，譯文中2 張是新台幣2 千元，半是半台錢
      ，整台是1 台兩、糖果是指安非他命」等語（偵查卷, 第
      4 頁以下），於同日本院羈押訊問時亦供述：「通聯紀錄
      中半台55是半兩55,000元，是別人給我的價錢，1 錢、半
      錢是安非他命價錢，有的是別人委託我買的，因為他們找
      不到門路，我有時賺一些差價，自己少出一點錢」等語明
      確（95年度聲羈字第1014號卷, 第4 頁以下），被告均已
      自白有與他人議價後，覓得毒品管道轉手出售牟利之事實
      。
（三）再者，證人丁○○於偵查中證稱：「我以00-0000000號電
      話與庚○○使用0000000000聯繫，向庚○○買約20次左右
      ，93年間是在榮總附近他的住處，後來移到大昌路尖路百
      貨附近網咖，1 次買1,2 千元安非他命。95年9 月23日下
      午8 時13分許，有以電話向庚○○交易毒品，買成功過」
      等語（偵卷, 第96頁以下），於審理中證稱：「我有向被
      告買過毒品，打電話問被告現在有沒有，他說有過來，我
      就過去，拿錢給被告，同時被告拿已經分裝好的毒品給我
      ，每次都拿1 到3 千元不等數量，地點在被告大豐路住處
      。不一定每次馬上可以拿到，有時要等。去拿毒品時，就
      我1 個人，並沒有碰過其他人在場。甲○○幾次跟我一起
      上去，大部分是我自己1 人」等語（本院卷, 第125 頁以
      下），此情並有證人丁○○以00-0000000號電話與庚○○
      使用門號0000000000號電話聯繫毒品交易時間、金額通訊
      監察譯文附卷可佐（偵查卷第91頁）。證人己○○於偵查
      中證稱：「我從95年3 、4 月起，自同年9 月，持所使用
      門號0000000000手機向庚○○購買毒品，價格最少1,000
      元，也有買到6 、7 千元，卷內監聽譯文，全部都是我向
      庚○○購買毒品，三張是指3,000 元，半是指半錢，95年
      7 月13日在尖美百貨附近3 樓交易；95年7 月18日買6 千
      元，在六合路錢櫃KTV 交易；95年8 月23日跟被告買2 次
      ，1 次在六合路網咖買1 千元，1 次在尖美百貨買2 千元
      ；95年8 月26、27日都在尖美百貨交易，各1 千元；95年
      9 月25日，被告送6 千元毒品到河東路北海道餐廳給我」
      等語綦詳（偵查卷第126 頁以下），於本院審理中證述：
      「95年間在因與被告在飯店同事相識，交易毒品是以電話
      告知購買金額，依約到位於尖美百貨附近被告大豐路家中
      、六合路網咖店或我在河東路工作地點等地，當場拿現金
      交予被告，現場拿已分裝妥的安非他命，最後1 次向被告
      買毒品是於9 月底，在尖美百貨附近的被告住處以7 千元
      購買」等語（本院卷, 第132 頁以下）；另證人丙○○於
      偵查中：「在半年前（95年5 月間）與庚○○接觸後，有
      向庚○○購買成功過5 、6 次毒品，其中1 次，我比較確
      定買約1 錢，價格1 萬元右，在他住處附近交易」、「於
      95 年9月20日凌晨4 時33分20秒、5 時30分39秒、50時40
      分39秒及同月21日下午5 時22分59秒、6 時47分24秒的監
      聽譯文，是我向庚○○詢問安非他命價格，我與女友壬○○去大豐二路看毒品，這幾次因品質太差，所以都沒有買
      」等語（偵查卷第188 頁），證人壬○○亦證稱：「上開
      監聽譯文，確實是我與男友丙○○向庚○○詢問安非他命
      價格，其中1 通因丙○○在開車，由我跟被告交談，後來
      我們有去大豐二路看毒品，但我都在車上」等語明確（偵
      查卷第189 頁），並有證人己○○、丙○○及壬○○分持
      門號0000000000號、門號0000000000號行動電話，與被告
      所使用之門號0000000000號、0000000000號行動電話聯繫
      詢價或購買毒品時之通訊監察譯文附卷佐證（見偵卷, 第
      121, 174頁以下），是以均足佐認證人己○○、丙○○等
      人證述曾與被告買受甲基安非他命之事實非虛（被告庚○○於95年9 月20、21日與丙○○、壬○○聯絡交易毒品，
      因丙○○等人僅檢視被告所提供甲基安非他命認為品質太
      差，並未交易成功，是以，被告此部分販賣第二級毒品未
      遂之事實尚不在起訴書附表一編號五起訴被告販賣毒品事
      實範圍內，惟仍得就此通訊譯文資以佐認被告販賣毒品之
      事實，併此敘明），衡以證人丁○○等人與被告並無怨隙
      ，難認渠等有何誣陷被告於販毒重典之動機，且被告亦坦
      認確有與證人等人聯繫後交付毒品予證人丁○○、己○○
      、丙○○之事實，是堪認被告曾於如附表一所示之時、地
      ，販賣甲基安非他命予丁○○、己○○、丙○○之事實，
      應堪認定。又證人所述價格及次數因已無法精確記憶數目
      ，僅能陳述一定範圍區間，依罪疑惟輕原則，採計最低價
      格、最少次數方式計算其販賣所得，並因刑法新舊法比較
      後，舊法連續犯較有利於被告（如後所述），故除證人所
      述最後交易時間係在新法實施後之外，其餘各次行為均認
      定係交易在新法實施前，而認定事實如附表一所示，附此
      敘明。
（四）再查，證人辛○○於偵查中證稱：「我與庚○○於93年間
      在大八飯店一起工作1 年多，同年間開始，總共向庚○○
      買了20幾次毒品，每次買1 到2 千元，都在庚○○大豐路
      住處，93年8 月23日凌晨1 時34分許監聽譯文是我跟庚○○對話，他拿1 千的毒品賣給我」等語（偵卷, 第83頁以
      下），另有證人辛○○持門號0000000000號與被告所使用
      門號0000000000號行動電話，於95年8 月23日1 時至10
      時許聯繫購買及交付毒品之通訊監察譯文3 件附卷佐證（
      偵卷第77頁以下，節錄如附表四編號1 、2 號），已足認
      證人辛○○指述被告販賣毒品犯行明確。證人甲○○於偵
      查中證稱：「我從93年間到95年9 月底前後約3 次，次數
      有100 次，1 次拿1 千到3 、4 千元左右，我是用門號
      0000000000號電話庚○○聯絡，卷附95年7 月17日晚上7
      時8 分29秒、9 時23分52秒的監聽譯文內容，都是我與庚○○交易毒品對話，舊的是指上次買的安非他命，2 張是
      2 千元，警詢所述該日本次沒有完成毒品交易均實在」等
      語（偵查卷第164 頁），亦明確陳述有與被告交易毒品之
      情，另有證人甲○○使用門號0000000000號行動電話聯繫
      交易毒品之通訊監察譯文附卷佐證（見偵卷第160 頁以下
      ，節錄如附表四編號3 、4 號），亦堪認其陳述真實。
（五）雖證人甲○○嗣於審理中證稱：「我和被告有一起吸食安
      非他命，有時毒品是被告的，有時是我要用，就問是否一
      起拿，方便拿2 、3 千元不等金額，和辛○○、丁○○及
      被告一起集資，被告去買，被告買到後通知我們，我們去
      被告住所分，被告幫大家拿毒品沒有好處，就一起吸，集
      資比較便宜，可以買比較多，剩餘無法平分零頭部分就給
      被告。警詢中說被告販賣毒品，是警察要我推給被告，我
      去警局驗尿有驗出來，我想警員就不會把我尿液送出去」
      等語（本院卷第143 頁以下），另證人辛○○於審判中證
      稱：「庚○○是3 年前在餐廳廚房工作所認識的師父，因
      為我不認識賣毒品的人，我打電話給他，叫他幫我拿，我
      去他家給他錢，然後在他家中等約半小時，被告騎機車出
      去，再拿回來給我，我拿回家吸，沒有看過被告拿毒品的
      對象。被告總共幫我拿20幾次，每次數量約新台幣1 、2
      千元。我認為向被告買毒品或被告去拿給我，意思一樣，
      剛開不知道，後來拿了5 、6 次後才知道是2 人一起集資
      」等語（本院卷, 第154 頁以下），均附和被告所辯與證
      人數人合資向他人購買毒品一同施用之詞。然查：
   1、證人甲○○、辛○○於偵查中均明確指述毒品來源僅係向
      被告1 人購得，就被告是否出資與數人合資另向他人購毒
      分食等節未置一語，亦從未陳明有委託被告幫其調取毒品
      之情節，則證人於本院審理時始翻異前詞，渠動機即非無
      疑。
   2、又被告本身縱有施用甲基安非他命之習性而有與證人甲○○等人合資買毒解癮動機，然施用毒品之人因個人吸食頻
      率、藥癮發作時間各不同，故若謂被告、證人須適值彼此
      間均有施用毒品需要，始合資購入毒品朋分施用，已與常
      理未理，而本件附表一所示被告與證人交易毒品次數頗多
      ，被告亦無可能於多位證人每次來電需求毒品之際，同時
      亦基自己施用需要，而與渠等出錢合資購買毒品，應認本
      件被告是另向上手調取毒品，再轉販賣予證人甲○○等人
      無訛。
   3、證人辛○○於審理亦證稱：「沒有過被告自己要用，找我
      一起去拿的情形，也不知被告有一起出錢去拿安非他命。
      另外，也不知道別人有請被告拿毒品」等語（本院卷第
      155,159 頁），再綜合證人與甲○○前開所言，已證述均
      是其主動去電詢問是否有毒品，伊自始尚不知有合資情事
      ，即難以認定被告有與證人等人合資購買毒品屬實。況且
      ，證人丁○○亦證述與被告交易毒品時大都無他人在場等
      語明確如前，證人辛○○亦稱取得毒品後係自行攜回返家
      施用，並無當場朋分、共同吸食情形，另證人丁○○、己○○均證稱被告所交付毒品係已裝袋完妥，並未提及有依
      出資比例當場秤量朋分情形，均與證人甲○○所述合資購
      買情節未符，證人甲○○附和被告所述，而稱係與辛○○
      、丁○○及被告合資購買毒品當場在被告家中朋分一同施
      用云云不攻自破，又員警亦未如證人甲○○所願，不移送
      其施用毒品案件，而隨即於警詢後移送檢察官偵訊，其於
      偵訊中並坦承自己施用毒品之犯行（見偵卷第164 頁），
      故證人甲○○稱係因配合警員之意卸責被告，而免除自己
      遭警移送云云證詞，委無可採，其於審理中翻異前詞，顯
      屬事後迴護被告之詞，自不能為有利被告認定。
   4、且析繹監聽譯文（節錄如附表四），證人辛○○、甲○○
      去電與被告聯繫時，被告能自行決定是否接受毒品交易，
      並回覆交付毒品時間，亦談及自己存放毒品數量，而不須
      先詢向出賣人再行確認，另通聯監察譯文中未敘及自己合
      資所出資金額、如何朋分等情，即難認被告合資抗辯有事
      實基礎可支持，佐以被告於內勤檢察官訊問及羈押訊問時
      均自承有轉手牟利之事實，其事後抗辯自屬不能成立，應
      認被告即係販賣毒品之行為人。
   5、又按施用毒品之人一段時期內大抵向固定上手購入毒品，
      彼此間有信任關係存在，又一手交錢一手交貨，銀貨兩訖
      ，交易關係穩定、單純，自無再洽人中介代為訂購、交付
      毒品，或久耐毒癮呼朋引伴談妥交易內容後再行1 次訂購
      之理，否則不但須採迂迴、間接透過他人聯繫方可購得毒
      品施用，使交易網絡複雜化，徒增交付毒品、收受金錢困
      難或因數量分配不均等紛爭，而增加遭查悉風險，是以證
      人甲○○、辛○○於偵查中指述係被告單向販出毒品多渠
      等乙節，所述與餘證人丁○○、己○○及丙○○等人證稱
      交易情節契合，並有上開通訊監察譯文可佐，應認與事實
      相符，較堪採信。
   6、 末以，證人甲○○就其與被告交易毒品之次數前後不一
       ，就此其於審理中證稱：「偵查中回答購毒100 多次，
       是設定假如1 個月拿2 、3 次，3 年依此計算就是1 百
       多次。... 但93年開始交易後，當月有工作才有拿，1
       個月約2次 ，總數約40、50次」等語（150,152 頁），
       依罪疑唯輕之法理，應以最有利被告之認定，而認證人
       甲○○向被告購買甲基安非他命之時間、次數及金額數
       量應如附表一編號四所示。
（六）末按毒品係政府公告查禁之違禁物，每因執法機關強力查
      緝而物稀價漲，倘非具有雄厚資力之人，當無可能隨身自
      備大量毒品供販售營利，且毒品非具有一定知識及備有相
      關器具無以製造，一般人尚無從自製毒品出售營利，是以
      毒品黑市之提供者往往因是否具有暢通之毒品來源而有大
      盤、中盤、小盤、及零售者之區別，下游販毒者勢須向上
      游提供者調取毒品始能遂其販售毒品營利之目的，則被告
      及辯護意旨認被告所交付毒品甲基安非他命並非自備，須
      向他人調貨乙情，尚無從據為被告並無販賣毒品犯行有利
      推論。再者，非法販賣甲基安非他命係政府嚴予查緝之違
      法行為，且甲基安非他命無公定之價格，並可任意分裝、
      稀釋、添加其他成份或增減其份量，而每次買賣之價量，
      亦隨時依雙方關係之深淺、當時之資力、需求程度及對行
      情之認知等因素而異其標準，非可一概而論，因之販賣之
      獲利，除經坦承犯行，或帳冊價量均臻明確外，委難察得
      實情，而販賣之人從價差或量差中牟利方式雖異，惟其圖
      利之非法販賣行為則均相同，是縱未確切查得販賣賺取之
      實際差價，但除別有事證，足認係按同一價格轉讓，確未
      牟利之情形外，尚難執此認非法販賣之事證有所不足，致
      知過坦承者難辭重典，飾詞否認者反得逞僥倖，而失情理
      之平；且甲基安非他命價格昂貴，取得不易，苟無利可圖
      ，應無甘冒被查緝法辦之危險而平白為轉讓毒品之可能，
      是以縱被告販入與售出價格相同，亦應有加以稀釋，而從
      中賺取數量差價牟利之意圖及事實，應屬符合論理法則且
      不違背社會通常經驗之合理判斷，被告顯亦有販賣第二級
      毒品甲基安非他命圖利之意圖，至堪認定。
（七）綜上所述，被告本件販賣第二級毒品甲基安非他命之意圖
      及犯行，均堪認定。被告前揭所辯，顯屬事後卸責之詞。
      從而，本件事證明確，自應依法論科。
三、刑法施行法於94年2 月2 日修正公布，且自公布日起第3日
    即自同月5 日起施行，而依該法10條之1 規定，94年1 月7
    日立法院三讀通過修正之刑法（業經總統於同年2 月2 日，
    以華總一義字第09400014901 號令公布），自95年7 月1日
    施行，是被告行為後，刑法已有變更，自應依新修正之刑法
    第2 條第1 項所規定之「從舊從輕」原則，比較新舊法，以
    資決定應適用之法律。經查：
（一）毒品危害防制條例第4 條第2 項併科罰金刑部分：被告行
      為後，刑法第33條第5 款業已修正施行。修正後刑法第33
      條第5 款規定「罰金：新臺幣1,000 元以上，以百元計算
      之」，與修正前刑法第33條第5 款規定「罰金：1 元以上
      」不同。比較新舊法結果，以舊法所定罰金下限較低，較
      有利於行為人。
（二）修正後刑法已刪除第56條連續犯之規定，雖非犯罪構成要
      件之變更，但顯已影響行為人刑罰之法律效果，自屬法律
      有變更，依新法第2 條第1 項前段之規定，比較新、舊法
      結果，仍應適用較有利於被告之行為時法律即舊法論以連
      續犯（最高法院95年第8 次刑事庭會議決議參照）。查被
      告95年6 月30日以前販賣第二級毒品行為，若依行為時法
      ，係以連續犯一罪論，而依裁判時法，則應數罪併罰，綜
      此比較結果，仍以行為時法論以連續犯一罪較有利於被告
      。
（三）關於數罪併罰定應執行之刑部分，修正前刑法第51條規定
      ：「數罪併罰，分別宣告其罪之刑，依左列各款定其應執
      行者：」其中第5 款規定：「宣告多數有期徒刑者，於各
      刑中之最長期以上，各刑合併之刑期以下，定其刑期。但
      不得逾20 年 。」；修正後刑法第51條第5 款規定：「宣
      告多數有期徒刑者，於各刑中之最長期以上，各刑合併之
      刑期以下，定其刑期。但不得逾30年。」，又「裁判確定
      前犯數罪，其中一罪在新法施行前者，亦同（即亦應為新
      舊法比較）」（最高法院95年5 月23日第8 次刑事庭會議
      決議可資參照），被告所為95年6 月30日以前販賣第二級
      毒品部分犯行，係在刑法修正施行前所犯，經比較新舊法
      結果，新法並非有利於行為人，應依修正前刑法，定其應
      執行之刑。
（四）綜合全部罪刑比較之結果，依刑法第2 條第1 項從舊從輕
      原則之規定，以舊法之規定有利於被告，自應適用修正前
      之刑法處斷。
（五）不論依修正前之刑法第47條，或修正後之刑法第47條第1
      項之規定，被告均構成累犯，對其而言，並無有利或不利
      之情形，應逕依裁判時之刑法第47條第1 項，論以累犯，
      並加重其刑。
四、按甲基安非他命係毒品危害防制條例第2 條第2 項所管制之
    第二級毒品，不得販賣及持有。是核被告所為，係犯毒品危
    害防制條例第4 條第2 項之販賣第二級毒品罪。被告因販賣
    甲基安非他命而持有甲基安非他命之低度行為，應為販賣之
    高度行為所吸收，不另論罪。公訴人認被告先後多次犯行應
    論以包括一罪之集合犯，惟被告所為犯行係自93年7 月至95
    年9 月28日止，時間綿延2 年有餘，其各次行為亦無時間、
    地點密切、接近特徵，且侵害法益對象（被害人）各不相同
    ，並非反覆侵害同一法益，依一般社會評價，其各次販賣毒
    品犯行尚非難以獨立區別，與包括一罪要件容有未符，公訴
    意旨認尚有誤會。是以，被告於93年間至95年6 月30日間販
    賣第二級毒品甲基安非他命之犯行（如附表一編號一至五之
    1 部分），時間緊接，方法相同，觸犯構成要件相同之罪名
    ，顯係基於概括之犯意反覆為之，應依修正前刑法第56條規
    定，論以一連續犯罪，並加重其刑，其法定刑為無期徒刑部
    分，依法不得加重；其餘如附表一編號一至五之2 以下各次
    犯行，因連續犯規定業已於前開刑法修正時刪除，並於95年
    7 月1 日生效，故無從論以連續犯，應認其數行為各與前開
    連續犯行間，犯意各別，行為互殊，予以分論併罰。再者，
    被告前於93年間因毒品危害防制條例案件，經本院以93年度
    簡字第5916號判決處有期徒刑4 月確定，並於94年3 月14
    日易科罰金執行完畢，此有臺灣高等法院被告前案紀錄表乙
    紙附卷可稽，其於有期徒刑執行完畢後，5 年內故意再犯本
    件最重本刑為有期徒刑以上之罪，為累犯，並就連續犯部分
    遞加重其刑，就餘各罪部分加重其刑，惟法定刑為無期徒刑
    部分，則依法均不得加重或遞加重之。爰審酌被告不思以正
    當途徑營利，為獲取不法暴利，竟無視於政府管制毒品之禁
    令，販賣第二級毒品甲基安非他命，行為期間非短，次數非
    少，遭查獲販賣對象亦達5 人，戕害國民身心健康嚴重，潛
    在引發其他犯罪風險，所為惡性重大，且犯後復矢口否認犯
    行，飾詞狡辯，犯後態度不佳，難認有悔意等一切情狀，各
    量處如主文所示之刑，並定其應執行之刑。
五、沒收部分：
（一）被告本件販賣第二級毒品甲基安非他命所得137,000 元（
      歷次所得詳如附表一、二），為其犯本件販賣第二級毒品
      罪所得之財物，應依毒品危害防制條例第19條第1 項之規
      定，予以宣告沒收，如全部或一部不能沒收時，以其財產
      抵償之。
（二）扣案門號0000000000號（含用戶識別卡即SIM 卡1 張，依
      卷附和信行動電話業務服務契約範本，該卡於申辦後交由
      用戶自行使用管理，租期屆滿後亦無須返還電信公司，亦
      應認屬於被告所有之物）、搭配門號0000000000號行動電
      話手機（不含登記為王怡雅所有之SIM 卡1 張）各1 支，
      係被告所有之物，據被告供述在卷，並有和信電訊股份有
      限公司門號0000000000號客戶登記資料在卷可查（本院卷
      第100 頁以下），電子磅秤1 台，亦為被告所有，且為販
      毒者秤量毒品所需，均係供本件販賣毒品犯罪所用之物，
      業經本院查明屬實，應依毒品危害防制條例第19條第1 項
      之規定宣告沒收之。
（三）至扣案之甲基安非他命毒品4 包、吸食器1 組、玻璃球管
      3 支、吸管鏟管7 支、殘留毒品空夾鏈袋8 只、酒精燈2
      個等物，係被告所有，供其施用毒品所用之物，業經被告
      供明，且另經本院於其施用毒品案件中諭知沒收或沒收銷
      燬之，有本院96年度易字第354 號刑事判決可按，與本件
      販賣毒品犯行無關，另扣案門號0000000000號行動電話1
      支，雖係被告所有，惟尚無證據可認與被告本案販賣第二
      級毒品犯行有何直接關聯，均不併予本件宣告沒收（銷燬
      ）之。
據上論斷，應依刑事訴訟法第299 條第1 項前段，毒品危害防制
條例第4 條第2 項、第19條第1 項，刑法第2 條第1 項前段、第
11條、第47條第1 項，修正前刑法第56條、第51條第5 、9 款，
判決如主文。
本案經檢察官乙○○到庭執行職務。
中　　華　　民　　國　　96　　年　　3 　　月　　15　　日
                  刑事第十四庭  審判長法　官  蔡廣昇
                                      法  官  紀凱峰
                                      法  官  林瑋桓
以上正本證明與原本無異。
如不服本判決，應於判決送達後10日內，向本院提出上訴狀。
中　　華　　民　　國　　96　　年　　3 　　月　　15　　日
                                書記官  謝群育
附錄法條
毒品危害防制條例第4條第2項
製造、運輸、販賣第二級毒品者，處無期徒刑或7 年以上有期徒
刑，得併科新臺幣7 百萬元以下罰金。
附表一：
 ┌─┬───┬──────┬───┬──────┬─────┐
 │編│時間  │地點        │次數  │販賣金額（新│販賣對象  │
 │號│      │            │      │台幣；元）  │          │
 ├─┼───┼──────┼───┼──────┼─────┤
 │一│93年7 │高雄市三民區│20次  │1,000 元19次│辛○○（使│
 │1 │月間至│大豐二路476 │      │，2,000 元1 │用門號0953│
 │  │95 年6│號3 樓之2 蕭│      │次，共21,000│-537980號 │
 │  │月30日│守宏住處    │      │元          │行動電話與│
 │  │間    │            │      │　　　      │庚○○聯絡│
 ├─┼───┼──────┼───┼──────┤　　　　  │
 │2 │95年8 │高雄市○○路│1次   │1,000元     │　　　　  │
 │  │月23日│網咖店      │      │            │          │
 │  │上午10│            │      │            │          │
 │  │時許  │            │      │            │          │
 ├─┼───┼──────┼───┼──────┼─────┤
 │二│93年7 │1、高雄市三 │20次  │1,000 元19次│丁○○（使│
 │  │日至95│民區○○○路│      │次，共21,000│用00-00000│
 │  │年6 月│476 號3 樓之│      │元          │42號市內電│
 │  │30日間│2 庚○○樓住│      │            │話與庚○○│
 │  │      │處          │      │            │聯絡）    │
 │  │      │2 、高雄市榮│      │            │          │
 │  │      │民總醫院附近│      │            │          │
 │  │      │3 、高雄市尖│      │            │          │
 │  │      │美百貨附近某│      │            │          │
 │  │      │網咖        │      │            │          │
 ├─┼───┼──────┼───┼──────┤          │
 │2 │95年9 │高雄市三民區│ 1次  │1,000元     │          │
 │  │月23日│大豐二路476 │      │            │          │
 │  │晚間8 │號3 樓之2 之│      │            │          │
 │  │時許  │庚○○住處  │      │            │          │
 ├─┼───┼──────┼───┼──────┼─────┤
 │三│95年3 │高雄市三民區│ 1次  │1000元      │己○○（使│
 │1 │、4 月│大豐二路476 │      │            │用門號0956│
 │  │間某日│號3 樓之2 之│      │            │-737086號 │
 │  │晚上10│庚○○住處  │      │            │行動電話與│
 │  │時許  │            │      │            │庚○○聯絡│
 ├─┼───┼──────┼───┼──────┤）        │
 │2 │95年7 │同上        │ 1次  │3,000元     │          │
 │  │月13日│            │      │            │          │
 │  │下午某│            │      │            │          │
 │  │時許  │            │      │            │          │
 ├─┼───┼──────┼───┼──────┤          │
 │3 │95年7 │高雄市○○路│ 1次  │6,000元     │          │
 │  │月18日│之錢櫃KTV   │      │            │          │
 │  │下午某│            │      │            │          │
 │  │時許  │            │      │            │          │
 ├─┼───┼──────┼───┼──────┤          │
 │4 │95年8 │高雄市○○路│ 1次  │1,000元     │          │
 │  │月23日│某網咖      │      │            │          │
 │  │上午10│            │      │            │          │
 │  │時許  │            │      │            │          │
 ├─┼───┼──────┼───┼──────┤          │
 │5 │同日下│高雄市三民區│ 1次  │2,000元     │          │
 │  │午某時│大豐二路476 │      │            │          │
 │  │許    │號3 樓之2 之│      │            │          │
 │  │      │庚○○住處  │      │            │          │
 ├─┼───┼──────┼───┼──────┤          │
 │6 │95年8 │同上        │ 1次  │1,000元     │          │
 │  │月26日│            │      │            │          │
 │  │晚間某│            │      │            │          │
 │  │時許  │            │      │            │          │
 ├─┼───┼──────┼───┼──────┤          │
 │7 │95年8 │同上        │ 1次  │1,000元     │          │
 │  │月27日│            │      │            │          │
 │  │晚間某│            │      │            │          │
 │  │時許  │            │      │            │          │
 ├─┼───┼──────┼───┼──────┤          │
 │8 │95年9 │同上        │ 1次  │6,000元     │          │
 │  │月19日│            │      │            │          │
 │  │晚間某│            │      │            │          │
 │  │時許  │            │      │            │          │
 ├─┼───┼──────┼───┼──────┤          │
 │9 │95年9 │己○○任職位│ 1次  │6,000元     │          │
 │  │月25日│於高雄市河東│      │            │          │
 │  │某時許│路之北海道餐│      │            │          │
 │  │      │廳          │      │            │          │
 ├─┼───┼──────┼───┼──────┤          │
 │10│95年9 │高雄市三民區│ 1次  │7,000元     │          │
 │  │月底某│大豐二路476 │      │            │          │
 │  │日晚上│號3 樓之2 之│      │            │          │
 │  │10時許│庚○○住處  │      │            │          │
 ├─┼───┼──────┼───┼──────┼─────┤
 │四│93年7 │1、高雄市楠 │40次  │1000元39次，│甲○○（使│
 │1 │月間至│   梓區民族 │      │3000元1 次，│用門號0933│
 │  │95 年6│   路之蕭守 │      │共42,000元  │-637882號 │
 │  │月30日│   宏住處   │      │            │行動電話與│
 │  │間某日│2、高雄市三 │      │            │庚○○聯絡│
 │  │      │   區大豐二 │      │            │）        │
 │  │      │   路476 3  │      │            │          │
 │  │      │   樓之2之  │      │            │          │
 │  │      │   庚○○住 │      │            │          │
 │  │      │   處       │      │            │          │
 ├─┼───┼──────┼───┼──────┤          │
 │2 │95年9 │高雄市三民區│1次   │3,000元     │          │
 │  │月底某│大豐二路476 │      │            │          │
 │  │日    │號3 樓之2 之│      │            │          │
 │  │      │庚○○住處  │      │            │          │
 ├─┼───┼──────┼───┼──────┼─────┤
 │五│95年間│高雄市三民區│4次   │1 次10,000  │丙○○（使│
 │1 │5 月至│大豐二路476 │      │元，其餘3次 │用門號    │
 │  │同年6 │號3 樓之2 之│      │1,000 元，共│0912-     │
 │  │月30日│庚○○住處附│      │13,000元    │448814號行│
 │  │間某日│近          │      │            │動電話與蕭│
 │  │      │            │      │            │守宏聯絡）│
 ├─┼───┼──────┼───┼──────┤          │
 │2 │95年7 │同上        │1次   │1,000元     │          │
 │  │月1 日│            │      │            │          │
 │  │至同年│            │      │            │          │
 │  │9 月20│            │      │            │          │
 │  │日前某│            │      │            │          │
 │  │日    │            │      │            │          │
 ├─┴───┴──────┴───┴──────┴─────┤
 │                                 金額合計：137,000元      │
 └─────────────────────────────┘
附表二
┌──┬────┬────┬────┬────────────┐
│編號│所為犯行│所犯罪名│宣告主刑│從刑                    │
├──┼────┼────┼────┼────────────┤
│ 1  │附表一編│販賣第二│有期徒刑│扣案如附表三所示之物沒收│
│    │號一.2  │級毒品  │柒年貳月│，未扣案販賣第二級毒品所│
│    │所示犯行│        │        │得財物新臺幣壹仟元沒收，│
│    │        │        │        │如全部或一部不能沒收時，│
│    │        │        │        │以其財產抵償之          │
├──┼────┼────┼────┼────────────┤
│ 2  │附表一編│販賣第二│有期徒刑│扣案如附表三所示之物沒收│
│    │號二.2  │級毒品  │柒年貳月│，未扣案販賣第二級毒品所│
│    │所示犯行│        │        │得財物新臺幣壹仟元沒收，│
│    │        │        │        │如全部或一部不能沒收時，│
│    │        │        │        │以其財產抵償之          │
├──┼────┼────┼────┼────────────┤
│ 3  │附表一編│販賣第二│有期徒刑│扣案如附表三所示之物沒收│
│    │號三.2  │級毒品  │柒年貳月│，未扣案販賣第二級毒品所│
│    │所示犯行│        │        │得財物新臺幣參仟元沒收，│
│    │        │        │        │如全部或一部不能沒收時，│
│    │        │        │        │以其財產抵償之          │
├──┼────┼────┼────┼────────────┤
│ 4  │附表一編│販賣第二│有期徒刑│扣案如附表三所示之物沒收│
│    │號三.3  │級毒品  │柒年貳月│，未扣案販賣第二級毒品所│
│    │所示犯行│        │        │得財物新臺幣陸仟元沒收，│
│    │        │        │        │如全部或一部不能沒收時，│
│    │        │        │        │以其財產抵償之          │
├──┼────┼────┼────┼────────────┤
│ 5  │附表一編│販賣第二│有期徒刑│扣案如附表三所示之物沒收│
│    │號三.4  │級毒品  │柒年貳月│，未扣案販賣第二級毒品所│
│    │所示犯行│        │        │得財物新臺幣壹仟元沒收，│
│    │        │        │        │如全部或一部不能沒收時，│
│    │        │        │        │以其財產抵償之          │
├──┼────┼────┼────┼────────────┤
│ 6  │附表一編│販賣第二│有期徒刑│扣案如附表三所示之物沒收│
│    │號三.5  │級毒品  │柒年貳月│，未扣案販賣第二級毒品所│
│    │所示犯行│        │        │得財物新臺幣貳仟元沒收，│
│    │        │        │        │如全部或一部不能沒收時，│
│    │        │        │        │以其財產抵償之          │
├──┼────┼────┼────┼────────────┤
│ 7  │附表一編│販賣第二│有期徒刑│扣案如附表三所示之物沒收│
│    │號三.6  │級毒品  │柒年貳月│，未扣案販賣第二級毒品所│
│    │所示犯行│        │        │得財物新臺幣壹仟元沒收，│
│    │        │        │        │如全部或一部不能沒收時，│
│    │        │        │        │以其財產抵償之          │
├──┼────┼────┼────┼────────────┤
│ 8  │附表一編│販賣第二│有期徒刑│扣案如附表三所示之物沒收│
│    │號三.7  │級毒品  │柒年貳月│，未扣案販賣第二級毒品所│
│    │所示犯行│        │        │得財物新臺幣壹仟元沒收，│
│    │        │        │        │如全部或一部不能沒收時，│
│    │        │        │        │以其財產抵償之          │
├──┼────┼────┼────┼────────────┤
│ 9  │附表一編│販賣第二│有期徒刑│扣案如附表三所示之物沒收│
│    │號三.8  │級毒品  │柒年貳月│，未扣案販賣第二級毒品所│
│    │所示犯行│        │        │得財物新臺幣陸仟元沒收，│
│    │        │        │        │如全部或一部不能沒收時，│
│    │        │        │        │以其財產抵償之          │
├──┼────┼────┼────┼────────────┤
│ 10 │附表一編│販賣第二│有期徒刑│扣案如附表三所示之物沒收│
│    │號三.9  │級毒品  │柒年貳月│，未扣案販賣第二級毒品所│
│    │所示犯行│        │        │得財物新臺幣陸仟元沒收，│
│    │        │        │        │如全部或一部不能沒收時，│
│    │        │        │        │以其財產抵償之          │
├──┼────┼────┼────┼────────────┤
│ 11 │附表一編│販賣第二│有期徒刑│扣案如附表三所示之物沒收│
│    │號三.10 │級毒品  │柒年貳月│，未扣案販賣第二級毒品所│
│    │所示犯行│        │        │得財物新臺幣柒仟元沒收，│
│    │        │        │        │如全部或一部不能沒收時，│
│    │        │        │        │以其財產抵償之          │
├──┼────┼────┼────┼────────────┤
│ 12 │附表一編│販賣第二│有期徒刑│扣案如附表三所示之物沒收│
│    │號四.2  │級毒品  │柒年貳月│，未扣案販賣第二級毒品所│
│    │所示犯行│        │        │得財物新臺幣參仟元沒收，│
│    │        │        │        │如全部或一部不能沒收時，│
│    │        │        │        │以其財產抵償之          │
├──┼────┼────┼────┼────────────┤
│ 13 │附表一編│販賣第二│有期徒刑│扣案如附表三所示之物沒收│
│    │號五.2  │級毒品  │柒年貳月│，未扣案販賣第二級毒品所│
│    │所示犯行│        │        │得財物新臺幣壹仟元沒收，│
│    │        │        │        │如全部或一部不能沒收時，│
│    │        │        │        │以其財產抵償之          │
└──┴────┴────┴────┴────────────┘
附表三：
┌──┬────────────────┐
│編號│物品                            │
├──┼────────────────┤
│1   │門號0000000000號NEC 廠牌行動電話│
│    │壹支（不含SIM 卡壹張）          │
├──┼────────────────┤
│2   │搭配門號0000000000號使用之NOKIA │
│    │廠牌行動電話壹支（不含SIM 卡壹張│
│    │）                              │
├──┼────────────────┤
│3   │電子磅秤壹台                    │
└──┴────────────────┘
附表四
┌──┬─────┬─────┬────┬──────────────┐
│編號│通話時間  │發話人    │受話人  │通訊監察內容                │
├──┼─────┼─────┼────┼──────────────┤
│1   │95年8 月23│被告庚○○│辛○○（│...薛：你可以幫忙調1千嗎？  │
│    │日凌晨1 時│（門號0917│門號0953│...蕭：明天再調             │
│    │34分29秒  │986206號）│537980號│                            │
├──┼─────┼─────┼────┼──────────────┤
│2   │同日上午10│同上      │同上    │...蕭：要多少               │
│    │時16分12秒│          │        │薛：1張                     │
│    │至同日時23│          │        │...蕭：你到六合路網咖找我   │
│    │分53秒    │          │        │...薛：我馬上到             │
│    │          │          │        │...蕭：怎樣                 │
│    │          │          │        │薛：我到了                  │
├──┼─────┼─────┼────┼──────────────┤
│3   │95年7 月17│同上      │甲○○（│王：你換新的了沒... 你這1 次│
│    │日下午7 時│          │門號0933│    賣多久了                │
│    │8 分29秒至│          │637882）│蕭：我還還人家半台... 我要換│
│    │          │          │        │    的時候我會跟你說... 我如│
│    │          │          │        │    果晚一點拿到錢，我會叫朋│
│    │          │          │        │    友先拿新的給我          │
│    │          │          │        │王：...你是還很多還沒有銷嗎 │
│    │          │          │        │蕭：沒有只剩一些... 留著就沒│
│    │          │          │        │    有錢了                  │
├──┼─────┼─────┼────┼──────────────┤
│4   │同日下午9 │同上      │同上    │王：有了嗎                  │
│    │時23分52秒│          │        │蕭：有啊，舊的              │
│    │          │          │        │王：你不是說要出去拿了... 不│
│    │          │          │        │    然你舊的要如何算... 不然│
│    │          │          │        │    太硬了                  │
│    │          │          │        │蕭：太硬!你外面接接看       │
│    │          │          │        │王：你上次拿給我2 張的，我過│
│    │          │          │        │    2 天就沒了... 阿峰仔那個│
│    │          │          │        │    ，他向朋友拿還要過一手  │
│    │          │          │        │... 蕭：你可以看看是他出的比│
│    │          │          │        │        較硬，還是我的      │
└──┴─────┴─────┴────┴──────────────┘
